臺灣高等法院交通事件裁定　　　　　　　　　　　　九十三年度交抗字第二五八號
　　抗　告　人　甲○○
　　即受處分人
右抗告人因違反道路交通管理處罰條例案件，不服臺灣板橋地方法院，中華民國九十
三年二月二十七日所為裁定（九十三年度交聲字第一０五號），提起抗告，本院裁定
如左：
    主  文
抗告駁回。
    理  由
一、按行車速度，依標誌或標線之規定，無標誌或標線者，在市區道路時速不得超過
    五十公里，道路交通安全規則第九十三條第一項第一款定有明文；次按汽車駕駛
    人，行車速度，超過規定之最高時速者，處新臺幣（下同）一千二百元以上二千
    四百元以下罰鍰；又汽車駕駛人有第四十條第一項之情形者，除依原條款處罰鍰
    外，並記違規點數一點，道路交通管理處罰條例第四十條第一項前段、第六十三
    條第一項第一款亦分別定有明文。
二、原處分意旨略以：抗告人即受處分人甲○○於民國（下同）九十二年十月二十八
    日十三時十五分許，駕駛車號Ｋ七─九一五一號自用小客車，行經臺北市○○○
    路○段四十九巷口（往南）時，因以時速六十四公里行駛，行車速度超過規定之
    最高時速五十公里，超速十四公里未滿二十公里，經警拍照逕行舉發，乃依道路
    交通管理處罰條例第四十條第一項、第六十三條第一項第一款之規定，裁處罰鍰
    新臺幣一千七百元，並記違規點數一點等情。
三、抗告意旨略以：臺北市○○○路○段四十九巷巷口地段，以埋設線圈感應方式採
    證超速違規，但該路段並無任何「  」標線標示於地面；又若有埋設線圈感應，
    何以在第一張舉證照片內抗告人所駕駛之車輛時速為何「０」，又時速既為「０
    」，何以會拍下此照片，為此請求撤銷原裁定云云。
四、經查：本件抗告人甲○○於九十二年十月二十八日十三時十五分許，駕駛車號Ｋ
    七─九一五一號自用小客車，行經臺北市○○○路○段四十九巷口（往南）時，
    因該路段最高速限時速為五十公里，其車行車速度經以線圈感應式測速器測速結
    果達時速六十四公里，超速十四公里未滿二十公里，即行車速度超過規定之最高
    時速，經警檢附採證照片逕行舉發之違規事實，有舉發照片二幀、臺北市政府警
    察局九十二年十一月十二日北市警交大字第ＡＣ0000000號舉發違反道路
    交通管理事件通知單及交通部公路總局臺北區○○○○○道路交通管理事件裁決
    書各一紙附卷可稽。而「本件違規地點係以埋設線圈感應方式採證，即於停止線
    前設置感應線圈，違規車輛輪胎壓至感應線圈時，儀器自動感應採證違規，第一
    張照片為前車輪壓至感應線圈，第二張照片為電腦換算速度顯示於螢幕作為判讀
    依據之用（該違規路段線圈感應經查證並無故障），且依採證照片左上角顯示２
    00 即表示行駛第二車道之車輛違規」等情，復經臺北市政府警察局士林分局查
    處無誤，有上開分局九十二年十二月二十三日北市警士分交字第０九二六四八九
    九九００號書函影本一份在卷可參。雖由卷附之第二張舉發照片中另發現有一輛
    車號四五五五─ＦＧ號白色自用小客車行經該第二車道，惟由前開二幀舉發照片
    觀之，抗告人上開車輛斯時確係行駛於該路段第二快車道，並不為抗告人所爭執
    ，且據上開書函說明「第一張照片為前車輪壓至感應線圈，第二張照片為電腦換
    算速度顯示於螢幕作為判讀依據之用」等節可知，第二張照片上雖有該車號四五
    五五─ＦＧ號白色自用小客車行駛於該路段第二快車道，惟該車係在抗告人之車
    輛正後方，而其前車輪剛壓至停止線，縱有超速違規情事，亦應尚未及反應拍攝
    （亦即第二張照片應非得作為車號四五五五－ＦＧ號自用小客車超速違規之採證
    資料），非如第一張照片所示上開異議人車輛已全部越過停止線前之感應線圈而
    有足夠時間反應拍攝違規情事之狀況。再由上開兩幀照片顯示之時間及抗告人駕
    駛之車輛行走之距離觀之，該兩幀照片應係連續拍攝，第一張照片速度部分顯示
    為「０」，應係電腦尚未及反應實際速度所致，此由前開書函說明：「第二張照
    片為電腦換算速度顯示於螢幕作為判讀依據之用」亦可得知。再按所謂「標線」
    ，以規定之線條、圖形、標字或其他導向裝置，劃設於路面或其他設施上，用以
    管制道路上車輛駕駛人與行人行止之交通管制設施，道路交通標誌標線號誌設置
    規則第三條第二款定有明文，核與同條第二款所謂「標誌」係以規定之符號、圖
    案或簡明文字繪於一定形狀之標牌上，安裝於固定或可移動之支撐物體，設置於
    適當之地點，用以預告或管制前方路況，促使車輛駕駛人與行人注意、遵守之交
    通管制設施之規定不同，是標線之設置非為預告或促使車輛駕駛人注意、遵守之
    交通管制，且縱前開設有線圈感應路段未劃有抗告人所謂「  」標線，亦不得據
    為抗告人卸免超速違規事實之理由。準此，堪認抗告人於上述時地確有駕車行車
    速度超過規定最高時速之違規情事無訛。抗告人前開所辯，無非事後卸責之詞，
    要無足採。
五、抗告人既於前揭時地有駕駛車輛速度超過規定最高時速之違規行為，原處分機關
    援引上開規定，裁處抗告人一千七百元，並記違規點數一點，於法洵屬有據。原
    裁定認抗告人確有前開違規行為，而將抗告人之異議聲明駁回，其認事用法，核
    無違誤，抗告人仍執前詞，指摘原裁定為不當，為無理由，應予駁回。
六、據上論結，應依道路交通管理處罰條例第八十九條，道路交通案件處理辦法第二
    十六條，刑事訴訟法第四百十二條，裁定如主文。
中　　　華　　　民　　　國　　九十三　　年　　　五　　　月　　二十七　　日
                              臺灣高等法院交通法庭
                                  審判長法  官  許  增  男
                                        法  官  周  煙  平
                                        法  官  謝  靜  恒
右正本證明與原本無異。
不得再抗告。
                                        書記官  魏  淑  娟
中　　　華　　　民　　　國　　九十三　　年　　　　五　　月　　三十一　　日
